【裁判字號】    89,台簡上,44
【裁判日期】    890922
【裁判案由】    給付會款
【裁判全文】
最高法院民事裁定                                八十九年度台簡上字第四四號
    上  訴  人  丙○○
    訴訟代理人  林國明律師
    被 上訴 人  甲○○
                乙○○○即楊秀.
右當事人間請求給付會款事件，上訴人對於中華民國八十九年四月二十五日台灣台南
地方法院第二審判決（八十九年度簡上字第六號），提起上訴，本院裁定如左：
    主  文
上訴駁回。
第三審訴訟費用由上訴人負擔。
    理  由
按對於簡易訴訟程序之第二審判決，其上訴利益逾民事訴訟法第四百六十六條所定之
額數者，當事人僅得以其適用法規顯有錯誤為理由，逕向最高法院提起上訴，且須經
原裁判法院許可，而該許可，以訴訟事件所涉及之法律見解具有原則上之重要性者為
限，此觀同法第四百三十六條之二第一項、第四百三十六條之三第一項及第二項規定
自明。所謂適用法規顯有錯誤，係指原第二審判決就其取捨證據所確定之事實適用法
規顯有錯誤而言，不包括漏未斟酌證據及認定事實不當之情形在內。本件上訴人對於
原第二審判決逕向本院提起上訴，係以：原判決認相對人應給付之會款，是否包括標
金利益，前後不一。且原判決僅以台灣高等法院台南分院八十七年度上訴字第一四九
二號刑事判決為其論據，惟上開刑事判決尚未確定，是否可採，已有疑問。況原判決
並未斟酌該刑事判決認定事實之結果所得心證之理由，將之記明於判決，自有適用法
規顯有錯誤。再者，伊對於相對人是否均為活會及其所參加之會數及金額，已有爭執
，原判決竟謂伊對相對人已繳納一百十七萬元及二百六十二萬元之事實已不爭執，視
同自認，自有未洽。復原判決未依民事訴訟法第三百四十一條、第三百五十二條第二
項及第三百五十七條之規定，命相對人提出系爭互助會會單之原本及令其舉證證明為
真正，即謂相對人之互助會會單是否為真正與其之請求權無涉，亦欠允當。另相對人
所主張之互助會會數及其所提出之互助會會單均有不實，且所有互助會會單上均無伊
之筆跡，另證人謝佩伶、劉丁有等人之證詞何以不足採，原審未加詳查，即為不利於
伊之判斷，均欠妥適云云，為其論據。惟查上訴人所陳各節，縱令屬實，亦屬原第二
審判決確定事實當否及是否有漏未斟酌證據之問題，要與適用法規是否顯有錯誤無涉
。且本件經核亦無所涉及之法律見解，具有原則上之重要性之情事，上訴人逕向本院
提起上訴，不合民事訴訟法第四百三十六條之二第一項及第四百三十六條之三第二項
之規定而不應許可，其上訴難謂合法。
據上論結，本件上訴為不合法，依民事訴訟法第四百三十六條之五第一項、第九十五
條、第七十八條，裁定如主文。
中      華      民      國    八十九    年      九      月    二十二    日
                              最高法院民事第三庭
                                  審判長法官  范  秉  閣
                                        法官  朱  建  男
                                        法官  許  澍  林
                                        法官  鄭  玉  山
                                        法官  李  慧  兒
      右正本證明與原本無異
                                              書  記  官
中      華      民      國    八十九    年      十      月      七      日


司法院資訊處製作；財團法人民間司法改革基金會備份。
